臺灣高雄地方法院交通事件裁定　　　　96年度交聲字第1098號
原處分機關　高雄市政府交通局
代　表　人　王國村
異　議　人　甲○○
上列受處分人因違反道路交通管理處罰條例案件，對於交通部公
路總局高雄區監理所民國96年10月25日所為之處分（原處分案號
：高市交裁字32-B00000000號），聲明異議，本院裁定如下：
    主  文
原處分撤銷。
甲○○駕車行經有燈光號誌管制之交岔路口闖紅燈，處罰鍰新臺
幣壹仟捌佰元，並記違規點數參點。
    理  由
一、異議意旨略以：異議人即受處分人甲○○騎乘車牌號碼XOB-
    067 號重型機車，於民國96年5 月1 日上午8 時55分許，行
    經高雄市○○○路與鼓山三路交岔口處時，經警舉發闖紅燈
    之違規行為。嗣原處分機關以其駕車行經有燈光號誌管制之
    交岔路口闖紅燈為由，依道路交通管理處罰條例第53條第1
    項、第63條第1 項第3 款（原處分漏載第1 項第3 款）等規
    定，裁處罰鍰新台幣（下同）4,500 元，並記違規點數3 點
    。異議人雖有闖越紅燈行為，然因員警乙○○舉發當時，將
    應到案日期誤載為96年4 月17日，致使異議人持該違規通知
    單前往裁決中心辦理違規繳費時，裁決中心人員告知已逾繳
    款期限，罰鍰金額應提高為4,500 元，異議人遂請員警乙○
    ○更正繳款期限為96年6 月6 日，並於96年6 月5 日再度前
    往裁決中心繳交罰鍰，然裁決中心人員表示電腦資料並未更
    改，質疑是否異議人自行塗改繳款期限，要求異議人猶須繳
    交罰鍰4,500 元，異議人感到委屈而不願接受裁罰。直至接
    獲原處分機關裁決書，始覺事態嚴重。本件異議人係因員警
    疏失而無法按最低裁罰標準金額繳交罰鍰之期限，原處分機
    關遽為裁決罰鍰4,500 元，實有不公等語。
二、按汽車駕駛人，行經有燈光號誌管制之交岔路口闖紅燈者，
    處1,800 元以上5,400 元以下罰鍰，並予記違規點數3 點，
    道路交通管理處罰條例第53條、第63條第1 項第3 款分別定
    有明文。經查，異議人坦承騎乘車牌號碼XOB-067 號重型機
    車，於96年5 月1 日上午8 時55分許，行經高雄市○○○路
    與鼓山三路交岔口處時，因闖紅燈之違規行為，經警舉發，
    嗣原處分機關以其駕車行經有燈光號誌管制之交岔路口闖紅
    燈為由，裁處罰鍰4,500 元，並記違規點數3 點等事實，有
    高雄市政府交通局違反道路交通管理事件裁決書、高雄市政
    府警察局舉發違反道路交通管理事件通知單等資料在卷可證
    ，異議人確有駕車行經有燈光號誌管制之交岔路口闖紅燈之
    違規事實，堪以認定。
三、次按「本條例所定罰鍰之處罰，受處罰人接獲違反道路交通
    管理事件通知單後，於15日內得不經裁決，逕依第92條第3
    項之罰鍰基準規定，向指定之處所繳納結案；不服舉發事實
    者，應於15日內，向處罰機關陳述意見；其不依通知所定期
    限前往指定處所聽候裁決，且未依規定期限繳納罰鍰結案或
    向處罰機關陳述意見者，處罰機關得逕行裁決之」，道路交
    通管理處罰條例第9 條第1 項定有明文。又「本條例所定罰
    鍰之處罰事件已依限期到案，除有繼續調查必要外，其有：
    一、行為人對舉發事實承認無訛。二、行為人委託他人到案
    接受處罰等情形之一者，得不經裁決逕依基準表期限內自動
    繳納之規定收繳罰鍰結案」、「違反道路交通管理事件，行
    為人認為舉發之事實與違規情形相符者，得於接獲通知單後
    ，親自或委託他人持該通知單，不經裁決向指定之處所，逕
    依裁罰基準執行並繳納罰鍰結案」，亦分別為道路交通管理
    處罰條例第92條授權行政機關訂定之違反道路交通管理事件
    統一裁罰標準及處理細則第41條第1 項、第48條第1 項所明
    訂。本件舉發員警乙○○於本院調查程序中證述：初始確實
    將異議人應到案日期誤載為96年4 月17日，嗣經異議人前往
    表示應予更正，便將應到案日期更正為96年6 月6 日，因全
    案已移送監理機關處理，故違規通知三聯單，僅就異議人收
    執之通知聯更正為96年6 月6 日，留存聯及移送聯均未及更
    正，亦無將此一更正事宜通知監理機關等語明確，核諸卷附
    高雄市政府警察局舉發違反道路交通管理事件通知單通知聯
    及留存聯上應到案日期欄之記載，確實僅有通知聯之到案日
    期欄經更正，並加蓋員警乙○○職章，堪認異議意旨所述：
    確曾向指定處所報到，欲繳納罰鍰，因到案日期有誤，遭裁
    決中心人員拒絕以最低金額繳納等語，應可採信。參以，經
    透過監理機關網站查詢本件異議人違規事件，違規時間登記
    為96年5 月1 日，應到案時間為96年5 月16日，有卷附網路
    列印資料可佐，可見裁決中心人員在內部網路作業資料未經
    更正，又未獲原舉發單位通知之情形下，裁決中心承辦人員
    在認為異議人以逾到案期限始前往繳款，衡情不會擅自允由
    異議人以最低罰鍰金額繳納。是以，本件違規舉發通知單之
    到案時間既有誤載，異議人確實持通知聯要求原舉發員警更
    正，因原舉發單位不諳監理機關作業程序，未作進一步聯繫
    或通知，導致異議人所執違規舉發通知聯雖經更正到案日期
    ，猶無法持以向監理機關以最低罰鍰金額繳納罰款，自不能
    以此行政上疏失，而剝奪異議人享有按最低裁罰標準金額繳
    交罰鍰之利益。從而，本件異議人之異議有理由，應由本院
    將原處分撤銷，改依道路交通管理處罰條例第53條第1 項、
    第63條第1 項第3 款及違反道路交通管理事件統一裁罰基準
    及處理細則所訂之違反道路交通管理事件統一裁罰基準表等
    規定，裁處異議人如主文第2 項所示之罰鍰，並記違規點數
    3 點，以資適法。
據上論斷，應依道路交通案件處理辦法第20條，道路交通管理處
罰條例第53條第1 項、第63條第1項第3款，裁定如主文。
中　　華　　民　　國　　96　　年　　11　　月　　20　　日
                  交通法庭   法  官   戴韻玲
以上正本證明與原本無異。
如不服本裁定，應於收受送達後5 日內向本院提出抗告狀。
中　　華　　民　　國　　96　　年　　11　　月　　20　　日
　　　　　　　　　　　　　　 書記官   王雪招
